臺灣高雄地方法院刑事判決　　　　　　　　　　　　　九十年度訴字第二七八六號
　　公　訴　人　臺灣高雄地方法院檢察署檢察官
　　被　　　告　甲○○
右列被告因違反毒品危害防治條例案件，經檢察官提起公訴（九十年度毒偵字第四二
０九號及九十年度毒偵字第四七七八號），本院判決如左：
  主  文
甲○○連續施用第一級毒品，處有期徒刑捌月。扣案之第一級毒品海洛因壹包（淨重
零點伍壹公克，包裝重零點貳零公克）、殘留海洛因夾鍊袋伍個、及注射針筒拾貳支
均沒收銷燬。又連續施用第二級毒品，處有期徒刑陸月。扣案之殘留安非他命之吸食
器乙組沒收銷燬。應執行有期徒刑壹年，扣案之第一級毒品海洛因壹包（淨重零點伍
壹公克，包裝重零點貳零公克）、殘留海洛因夾鍊袋伍個、殘留海洛因之注射針筒拾
貳支及殘留安非他命之吸食器乙組，均沒收銷燬之。
  事  實
一、甲○○前因違反毒品危害防制條例，經臺灣台南地方法院以八十九年度毒聲字第
    三六九五號裁定送觀察、勒戒後，認無繼續施用毒品之傾向，而經台灣台南地方
    法院檢察署檢察官於民國（下同）九十年二月二十七日，以八十九年度營毒偵字
    第四六四號、九十年度營毒偵字第二一號及九十年度營毒偵字第二九號為不起訴
    處分確定。然其猶不知警惕，分別基於施用第一級毒品海洛因及第二級毒品安非
    他命之概括犯意，從九十年六月間某日起至同年十月十七日止，連續在高雄縣某
    處，以將海洛因摻入香菸內之方式施用第一級毒品數次，及以燒用錫箔紙之方式
    施用第二級毒品數次。嗣於同年六月二十九日十二時二十分許，在高雄縣燕巢鄉
    ○○路六六０巷三十弄十五號處，為警持臺灣高雄地方法院檢察署檢察官開立之
    搜索票前往當場查獲。復於同年十月十七日晚上十九時四十分許，在高雄縣岡山
    鎮○○○路六十三號岡慶賓館三十號房內為警查獲，並扣得第一級毒品海洛英一
    小包（淨重零點五一公克，包裝重零點二零公克）、海洛因殘渣袋五個、注射針
    筒十二支，安非他命吸食器乙組等物。又甲○○因本件施用毒品案件，經臺灣高
    雄地方法院檢察署檢察官聲請送觀察勒戒，經本院以九十年度毒聲字第六三九七
    號裁定送觀察勒戒後，認有繼續施用之傾向，復經本院以九十年度毒聲字第六七
    四三號裁定令入戒治處所施以強制戒治。
二、案經高雄縣警察岡山分局報請台灣高雄地方法院檢察署檢察官偵查起訴。
  理  由
一、右揭事實，業據被告甲○○於本院審理中坦承不諱，並有當場查獲之白色粉末一
    包（淨重零點五一公克，包裝重零點二零公克）、吸食器乙組、殘留粉末殘渣袋
    五個、針筒十二支扣案可資佐證。該扣案之白色粉末一包（淨重零點五一公克，
    包裝重零點二零公克）經送法務部調查局檢驗結果，認含有海洛因成分，有該局
    九十年一月二十九日報告編號：000000000號鑑定通知書一紙附卷可稽
    ；又扣案之吸食器一組經送檢驗認含有甲基安非他命成分；而扣案之殘餘粉末膠
    袋及針筒十二支，經送檢驗均認有海洛因成分，此分別有高雄醫學大學附設中和
    紀念醫院管藥認可字第００五號號鑑定通知書三紙附卷可稽。又被告於九十年六
    月二十九日及同年十月十七日，經警分別採取尿液，經送高雄縣政府衛生局檢驗
    ，均呈甲基安非他命及嗎啡陽性反應，有該局九十年七月十七日九十煙檢字第一
    二一五號煙毒尿液檢驗成績書及九十年十一月十三日九十煙檢字第一七七九號煙
    毒尿液檢驗成績書各一紙附卷可稽，足徵被告自白施用第一級毒品海洛因及第二
    級毒品安非他命，確與事實相符。又被告前因施用毒品，經臺灣台南地方法院以
    八十九年度毒聲字第三六九五號裁定送勒戒處所觀察勒戒後，認無繼續施用毒品
    之傾向，經臺灣台南地方法院檢察署檢察官於以八十九年度營毒偵字第四六四號
    、九十年度營毒偵字第二十一號及二十九號不起訴處分確定，有台灣高等法院被
    告全國前案紀錄表及前揭不起訴處分書各一份附卷可憑，是本件被告於不起訴處
    分後，於五年內再犯施用第一級毒品及第二級毒品之罪證明確，其犯行洵堪認定
    。又被告因本件施用毒品案件，經本院以九十年度毒聲字第六三九七號裁定送觀
    察勒戒後認有繼續施用之傾向，復經本院以九十年度毒聲字第六七四三號裁定令
    入戒治處所施以強制戒治，亦有前揭裁定書各乙份附卷可稽，本件事證明確，被
    告犯行洵堪認定。
二、核被告所為，係犯毒品危害防制條例第十條第一項及第二項之罪。其分別持有海
    洛因、安非他命之低度行為，分別為施用海洛因、安非他命之高度行為所吸收，
    均不另論罪。又其先後多次施用第一級及第二級毒品之行為，時間緊接，且犯罪
    構成要件均各自相同，顯均係基於概括犯意反覆為之，應各依連續犯規定，論以
    一罪。被告所犯上開二罪之間，犯意個別，行為互殊，應予分論併罰。爰審酌被
    告前因施用毒品案件，經送觀察勒戒認無繼續施用之傾向，經檢察官為不起訴處
    分確定後，仍未戒絕毒品，再犯相同之罪，顯見其戒毒意志不堅，惟念其施用毒
    品乃自戕一己健康，尚未危害他人且犯後坦承犯行等一切情狀，分別量處如主文
    所示之刑，並定應執行之刑。
三、扣案之第一級毒品海洛因一包（淨重零點五一公克，包裝重零點二零公克）、殘
    留海洛因殘渣袋五個、殘留海洛因之針筒十二支及殘留安非他命之吸食器一組、
    ，為被告所有，經送驗後分別有海洛因及安非他命反應，已如前述，又殘留安非
    他命之吸食器一組及殘留海洛因粉末之夾鍊袋五個及針筒十二支，因其上殘留之
    毒品安非他命或海洛因，已無從與之分離，是均應依毒品危害防治條例第十八條
    第一項前段之規定，不論是否為被告所有，均宣告沒收銷燬；至送鑑耗損之海洛
    因粉末，既已滅失，自無庸宣告沒收。
據上論斷，應依刑事訴訟法第二百九十九條第一項前段，毒品危害防制條例第十條第
一項、第二項、第十八條第一項前段，刑法第十一條前段、第五十一條第五款、第五
十六條，判決如主文。
本案檢察官高嘉惠到庭執行職務。
中      華      民      國      九十一    年    一      月    三十一    日
                                臺灣高雄地方法院刑事第七庭
                                    審判長法  官    黃蕙芳
                                          法  官    劉傑民
                                          法  官    張茹棻
右正本證明與原本無異。
如不服本判決，應於判決送達後十日內，向本院提出上訴狀。
                                          書記官    李忠霖
中      華      民      國      九十一    年    一      月    三十一    日
附錄法條：
毒品危害防制條例第十條
施用第一級毒品者，處六月以上五年以下有期徒刑。
施用第二級毒品者，處三年以下有期徒刑。
